臺灣高雄地方法院刑事判決　　　　　　　　　　　　九十一年度易字第一四七七號
　　公　訴　人　臺灣高雄地方法院檢察署檢察官
　　被　　　告　甲○○
右列被告因違反毒品危害防制條例案件，經檢察官提起公訴（九十一年度毒偵字第一
二三七號），本院判決如左：
    主  文
甲○○連續施用第二級毒品，累犯，處有期徒刑壹年。
    事  實
一、甲○○自民國七十二年間起，即有恐嚇、詐欺、違反麻醉藥品管理條例、賭博、
    違反肅清煙毒條例及違反毒品危害防制條例案件等刑事案件前案紀錄；前曾於八
    十五年間因分別違反麻醉藥品管理條例案件及偽造文書等罪，經本院先後於八十
    五年五月二十三日及八十五年十二月十六日判處有期徒刑七月及十月確定，嗣經
    檢察官聲請合併執行，並於八十五年八月二十日入監服刑，後於八十六年九月二
    十五日縮短刑期假釋出監，刑期至八十六年十一月二十八日縮刑期滿，以已執行
    論。
二、甲○○猶仍不知悔改，先於八十七年三月十八日起同年五月一日止，因施用第二
    級毒品，經本院於八十七年七月二日以八十七年度易字第二九三○號刑事裁定送
    勒戒處所觀察、勒戒，繼於八十七年九月三十日以無繼續施用毒品傾向為由，判
    處免刑；又於八十七年間，因施用毒品案件，本院經依檢察官聲請，於八十七年
    十二月二日以八十七年度毒聲字第四一九○號刑事裁定送勒戒處所觀察、勒戒，
    再於八十八年一月二十日以八十八年度毒聲字第二八二號刑事裁定令入戒治處所
    施以強制戒治，八十八年五月二十五日以八十八年度毒聲字第三七四一號刑事裁
    定停止戒治，所餘戒治期間，付保護管束，八十八年九月二十一日以八十八年度
    毒聲字第六九一一號刑事裁定撤銷停止戒治，令入戒治處所施以強制戒治，於八
    十九年八月三日強制戒治期滿，經檢察官於九十年十月二十二日以八十八年度偵
    字第四八八號、八十八年度戒執一緝字第一八○號不起訴處分確定，另於八十九
    年八月三日出所；竟仍無法徹底戒除毒癮，復基於概括之犯意，自九十一年一月
    底某日起至同年二月三日止，在高雄市左營區自勉新村八五○號住處，將第二級
    毒品安非他命放入玻璃球及鋁箔紙上點火燃燒，吸食燃燒後煙霧之方式，連續每
    日施用第二級毒品安非他命一至二次，嗣於九十一年二月三日中午十二時十分許
    ，在高雄市○○區○○路與文信街口，為警查獲。
三、案經高雄市政府警察局楠梓分局報告臺灣高雄地方法院檢察署檢察官偵查起訴。
       理  由
一、訊據被告甲○○對於右揭事實均坦承不諱，並有高雄市立凱旋醫院九十一年二月
    二十七日高市凱醫檢字第○○三五八號煙毒尿液檢驗成績書暨高雄市政府警察局
    楠梓分局嫌疑人尿液送驗姓名代碼對照表（代碼Ｄ○—○八三號）各乙紙在卷可
    稽，高雄市立凱旋醫院以免疫學分析法、ＧＣ＼ＭＳ方法檢驗，確呈甲基安非他
    命之陽性反應；再者，被告甲○○先於八十七年三月十八日起同年五月一日止，
    因施用第二級毒品，經本院於八十七年七月二日以八十七年度易字第二九三○號
    刑事裁定送勒戒處所觀察、勒戒，繼於八十七年九月三十日以無繼續施用毒品傾
    向為由，判處免刑；又於八十七年間，因施用毒品案件，本院經依檢察官聲請，
    於八十七年十二月二日以八十七年度毒聲字第四一九○號刑事裁定送勒戒處所觀
    察、勒戒，再於八十八年一月二十日以八十八年度毒聲字第二八二號刑事裁定令
    入戒治處所施以強制戒治，八十八年五月二十五日以八十八年度毒聲字第三七四
    一號刑事裁定停止戒治，所餘戒治期間，付保護管束，八十八年九月二十一日以
    八十八年度毒聲字第六九一一號刑事裁定撤銷停止戒治，令入戒治處所施以強制
    戒治，於八十九年八月三日強制戒治期滿，經檢察官於九十年十月二十二日以八
    十八年度偵字第四八八號、八十八年度戒執一緝字第一八○號不起訴處分確定，
    另於八十九年八月三日出所，此有臺灣高雄地方法院檢察署刑案資料查註紀錄表
    、全國施用毒品案件紀錄表、臺灣高等法院被告全國前案紀錄表、本院被告院內
    索引卡紀錄表、本院法務部在監在押資料表、八十七年度易字第二九三○號刑事
    裁定、刑事判決、八十七年度毒聲字第四一九○號刑事裁定、八十八年度毒聲字
    第二八二號刑事裁定、八十八年度毒聲字第三七四一號刑事裁定、八十八年度毒
    聲字第六九一一號刑事裁定、臺灣高雄地方法院檢察署檢察官八十八年度偵字第
    四八八號、八十八年戒一緝字第一八○號不起訴處分書各乙份附卷足憑。是以，
    本案事證已臻明確，被告甲○○犯行洵堪認定，應予依法論科。
二、核被告甲○○所為，係違犯毒品危害防制條例第十條第二項之施用第二級毒品罪
    。被告甲○○自九十一年一月底某日起至同年二月三日止，多次施用第二級毒品
    安非他命犯行，顯係基於概括犯意為之，為連續犯，應依刑法第五十六條之規定
    ，以一罪論，並加重其刑。又被告甲○○前曾於八十五年間因分別違反麻醉藥品
    管理條例案件及偽造文書等罪，經本院先後於八十五年五月二十三日及八十五年
    十二月十六日判處有期徒刑七月及十月確定，嗣經檢察官聲請合併執行，並於八
    十五年八月二十日入監服刑，後於八十六年九月二十五日縮短刑期假釋出監，刑
    期至八十六年十一月二十八日縮刑期滿，以已執行論，此有前揭臺灣高雄地方法
    院檢察署刑案資料查註紀錄表、全國施用毒品案件紀錄表、臺灣高等法院被告全
    國前案紀錄表及本院被告院內索引卡紀錄表各乙件在卷可按，渠前受有期徒刑執
    行完畢，於五年以內再犯本案最重本刑為有期徒刑以上之罪，為累犯，應依刑法
    第四十七條之規定，加重其刑，並遞加其刑。爰審酌被告甲○○前有自七十二年
    間起，即有恐嚇、詐欺、違反麻醉藥品管理條例、賭博、違反肅清煙毒條例及違
    反毒品危害防制條例案件等刑事案件前案紀錄，素行不佳，又更迭於前案甫獲免
    刑判決及不起訴處分後，旋即再度施用第二級毒品安非他命，顯見渠不知警惕，
    意志不堅，未收矯治施用毒品之惡習甚明，惟姑念及渠犯罪後猶知坦承犯行，態
    度尚可，而施用毒品亦為自我戕害行為，並未危害他人等一切情狀，酌情量處如
    主文所示之刑。
據上論斷，應依刑事訴訟法第二百九十九條第一項前段，毒品危害防制條例第十條第
二項、第二十三條第二項，刑法第十一條前段、第五十六條、第四十七條，判決如主
文。
中      華      民      國    九十一    年      七      月     十八     日
                                       臺灣高雄地方法院刑事第二庭
                                           法  官    劉定安
右正本證明與原本無異。
如不服本判決，應於判決送達後十日內，向本院提出上訴狀。
                                           書記官    蔡莉娟
中    華    民    國      九十一      年      七      月      十九      日
附錄本案論罪科刑法條全文︰
毒品危害防制條例第十條第二項
施用第二級毒品者，處三年以下有期徒刑。
